臺灣臺南地方法院刑事判決　　　　　　 94年度簡上字第120號
上　訴　人
即　被　告　戊○
上列上訴人因被告毀損案件，不服本院刑事簡易庭九十四年度簡
字第八０四號，中華民國九十四年四月十五日第一審簡易判決（
聲請簡易判決處刑書案號：九十四年度偵字第一二二八號），提
起上訴，本院管轄之第二審合議庭認本件不宜逕以簡易判決處刑
，改依通常程序自為第一審判決如下：
    主  文
原判決撤銷。
戊○無罪。
    理  由
一公訴意旨略以：被告戊○於民國94年1月8日上午10時許，在臺
  南縣安定鄉六嘉村9之5號，因前往向丙○○討債未果，竟心生
  不滿，基於毀損之犯意，徒手將丙○○所有之折疊餐桌（以下
  簡稱系爭餐桌）翻倒，致該餐桌之桌腳彎曲而損壞，足以生損
  害於丙○○。因認被告戊○涉犯刑法第354條之毀損罪。
二按犯罪事實應依證據認定之，無證據不得認定犯罪事實；又不
  能證明被告犯罪或被告之行為不罰者，應諭知無罪之判決，刑
  事訴訟法第154條第2項、第301條第1項分別定有明文。又認定
  不利被告之事實，須依積極證據，苟積極證據不足為不利於被
  告事實之認定時，即應為有利被告之認定（最高法院30年度上
  字第816號判例意旨參照）。
三本件檢察官聲請簡易判決處刑意旨認被告戊○涉犯前揭罪嫌，
  無非係以：(一)被告坦承有於上揭時、地前往討債之事實；(二)告
  訴人丙○○之指述與證人丁○○○（即告訴人丙○○之妻子）
  證述之情節相符；(三)乙○○進入辦公室時，被告係坐在靠近門
  邊之椅子上，而丁○○○係在辦公桌旁邊等情，乃被告與證人
  乙○○於偵查中一致供述之事實，參以警卷所附之現場照片2
  張可知，系爭餐桌所損壞之部位及桌上水果所掉落地面之位置
  ，均係靠近辦公桌處，足認上開情形僅有位於照片右方之被告
  將系爭餐桌掀翻始能造成等事證為其主要論據。訊據被告戊○
  雖迭於警詢、偵查及本院審理時均供承在右開時、地向丙○○
  討債，且其在場時，系爭餐桌曾經翻倒等事實，惟堅決否認有
  何毀損犯行，辯稱：系爭餐桌是丁○○○翻倒，伊沒有翻桌子
  的等語。
四依被告前揭抗辯，以及警卷所附相片顯示餐桌遭折損之相片等
  客觀情狀，可知本件之爭點厥為：(一)系爭餐桌翻倒的原因是否
  被告所為；(二)餐桌的桌腳彎曲程度是否已達損壞或致令不堪使
  用的程度。經查：
(一)被告戊○於94年1月8日上午10時許，在臺南縣安定鄉六嘉村9
  之5號，向丙○○討債期間，系爭餐桌曾遭人翻倒，桌腳因而
  彎曲等情，原為被告所不爭執之事實；又事發當時，僅有被告
  與證人乙○○二人在場，告訴人丙○○並未見聞事情發生經過
  等節，亦據被告、證人乙○○、證人即當日據報前往處理之員
  警李春信及告訴人丙○○一致供述在卷（見偵查卷第9、14頁
  、本院卷第32至35、37頁），是告訴人丙○○之指訴無從據為
  證人丁○○○不利於被告證詞之佐證。
(二)依警卷所附之現場照片及證人乙○○之證詞，僅可確定系爭餐
  桌遭推翻後，被告、乙○○與其他物品之相關位置，實無從據
  此推論得知翻倒系爭餐桌之行為人，公訴意旨依系爭餐桌所損
  壞之部位及桌上水果所掉落地面之位置，均係靠近乙○○所在
  辦公桌處，據以推認靠近門方椅子上之被告即為推倒系爭餐桌
  之行為人，尚屬無據。是告訴人丙○○之指述、證人乙○○之
  證詞與卷附相片，均僅得以證明被告始終不爭執之事實，對於
  前揭爭點之釐清與判斷，並無助益。
(三)綜上，本件公訴意旨認被告涉犯本件毀損罪名，僅有證人丁○○○之單一指述為憑。然告訴人丙○○與丁○○○夫妻二人積
  欠被告債務，迄未清償，本件案發當日，被告即係為催討該筆
  債務而前往上述地點，致與證人丁○○○發生口角引發本件事
  故，亦為其等所不爭之事實，證人丁○○○與被告既有前述債
  務糾葛，當日更因此而生爭執，則證人丁○○○所為不利於被
  告之證詞之可信度即堪質疑，仍應有其他證據佐證，始足使本
  院確信其證詞之真實性。
(四)次按刑法第354條之毀損罪，以使所毀損之物，失其全部或一
  部之效用為構成要件（最高法院47年臺非字第34號裁判意旨參
  照）。據證人李春信證稱：伊接獲110轉報到現場之後，看到
  被告戊○坐在系爭餐桌旁邊，丁○○○坐在辦公桌後面，那時
  桌子已經扶正，有一支桌腳彎曲，桌腳底部鐵管有些微的彎曲
  ，其中一支腳彎曲的地方彎成九十度。在現場只有丁○○○與
  被告二人，其等互相指摘對方翻桌。已經扶正的系爭餐桌桌面
  斜斜的，若放空碗不會掉下來。伊沒有去試看桌子是否平穩，
  折疊的情形如警察局編號二的照片所示等語（見本院卷第32至
  34頁）。再觀諸警卷第15頁所附系爭餐桌照片（編號二）顯示
  ，系爭餐桌桌腳一只雖呈彎曲狀，惟仍可直立，亦可確定。則
  綜合證人李春信之證詞及上開相片綜合觀之，本件系爭餐桌放
  置物品之效用仍然存在，並未有全部或一部喪失效用之情事。
五綜上各節，本件被告始終否認毀損犯行，而證人丁○○○之證
  詞訴復未能使本院達被告確有毀損系爭餐桌行為之確信，實難
  依證人丁○○○單一、可信度薄弱之指認即遽為不利於被告之
  認定。況本件依調查所得證據，亦難認遭翻倒之餐桌已達失卻
  全部或一部效用之程度，是縱然系爭餐桌為被告推翻，其行為
  亦非刑法第354條之規範範圍。此外，復查無其他積極證據足
  資證明被告犯罪，揆諸首開說明，被告犯罪尚屬不能證明或其
  行為不罰，應為無罪判決之諭知。又被告雖聲請調查告訴人家
  人通聯紀錄，欲明證人丁○○○曾電召流氓對付伊，然縱使被
  告所言為真，亦與本案之判斷無涉，況通聯紀錄僅能證明雙方
  曾經通話，無從據以查明對話內容，是其此部分之聲請調查即
  無必要，附此敘明。
六按對於簡易判決之上訴，準用刑事訴訟法第三編第一章及第二
  章之規定，管轄第二審之地方法院合議庭受理簡易判決上訴案
  件，應依通常程序審理，其認案件有刑事訴訟法第452條之情
  形者，應撤銷原判決，逕依通常程序為第一審判決，此為法院
  辦理刑事訴訟簡易程序案件應行注意事項第14項所明定。本件
  被告既經判處無罪判決，則公訴人聲請簡易判決處刑中被告所
  犯之罪，顯不合刑事訴訟法第449條所定得以簡易判決處刑之
  案件，爰依同法第452條之規定，逕依通常程序為第一審判決
  。
據上論斷，應依刑事訴訟法第455條之1第3項、第452條、第369
條第1項前段、第364條、第301條第1項，判決如主文。
本案經檢察官甲○○到庭執行職務。
中　　華　　民　　國　　94　　年　　7 　　月　　5 　　日
                刑事第三庭   審判長  法  官  陳欽賢
                                     法  官  卓穎毓
                                     法  官  莊玉熙
以上正本證明與原本無異。
如不服本判決，應於收受送達後10日內向本院提出上訴書狀（應
附繕本）。
                                     書記官  陳靜娟
中　　華　　民　　國　　94　　年　　7 　　月　　5 　　日
